【裁判字號】    97,裁,2998
【裁判日期】    970605
【裁判案由】    工商登記
【裁判全文】
最  高  行  政  法  院  裁  定
                                      97年度裁字第2998號
上  訴  人  甲○○○○○○○○○○
被 上訴 人  臺北縣政府
代  表  人  乙○○
上列當事人間工商登記事件，上訴人對於中華民國97年2月29日
臺北高等行政法院96年度訴字第1899號判決，提起上訴，本院裁
定如下：
    主  文
上訴駁回。
上訴審訴訟費用由上訴人負擔。
    理  由
一、按對於高等行政法院判決之上訴，非以其違背法令為理由，
    不得為之，行政訴訟法第242條定有明文。依同法第243條第
    1項規定，判決不適用法規或適用不當者，為違背法令；而
    判決有同條第2項所列各款情形之一者，為當然違背法令。
    是當事人對於高等行政法院判決上訴，如依行政訴訟法第24
    3條第1項規定，以高等行政法院判決有不適用法規或適用不
    當為理由時，其上訴狀或理由書應有具體之指摘，並揭示該
    法規之條項或其內容；若係成文法以外之法則，應揭示該法
    則之旨趣；倘為司法院解釋或本院之判例，則應揭示該判解
    之字號或其內容。如以行政訴訟法第243條第2項所列各款情
    形為理由時，其上訴狀或理由書，應揭示合於該條項各款之
    事實。上訴狀或理由書如未依此項方法表明，或其所表明者
    與上開法條規定不合時，即難認為已對高等行政法院判決之
    違背法令有具體之指摘，其上訴自難認為合法。
二、本件上訴人對於高等行政法院判決上訴，主張：被上訴人明
    知上訴人無法補正復要求補正之行政行為，有違誠實信用原
    則，原審未敘明不予採信之理由，自有判決不備理由之違法
    。上訴人於申請營利事業登記時既須用途相符之使用執照，
    而上訴人亦為變更使用執照申請，被上訴人於審酌營利事業
    登記時，自應就該營利事業登記之必要要件之使用執照變更
    同為審酌，否則應有未為裁量或裁量怠惰之違法，原判決對
    上訴人所主張之事由全然恝置不論，事涉誠實信用原則及裁
    量瑕疵之情事，自有判決理由不備之情形等語，經核其上訴
    理由，係就原審取捨證據、認定事實之職權行使，指摘其為
    不當，並就原審已論斷者，泛言未論斷，或就原審所為論斷
    ，泛言其論斷矛盾，而非具體表明合於不適用法規、適用法
    規不當、或行政訴訟法第243條第2項所列各款之情形，難認
    對該判決之如何違背法令巳有具體之指摘。依首開規定及說
    明，應認其上訴為不合法。且查原審判決亦已敘明：上訴人
    所檢附其營業所在地建築物之使用用途為「視聽歌唱場所」
    ，與所申辦之「電子遊戲場業」屬建築物使用類組及變更使
    用辦法第2條第1項及其附表一所示B1類組之不同使用項目，
    自應變更使用執照或辦理建築物使用項目更動報備後，始得
    作為電子遊戲場之營業場所，被上訴人機關方得核准其營利
    事業設立登記之申請。本件上訴人既未依前揭相關規定，提
    出用途相符之使用執照，即向被上訴人機關申請電子遊戲場
    業之營利事業設立登記，自與電子遊戲場業管理條例第8條
    第2款規定未合。況被上訴人復以95年10月2日之通知補正，
    迄再度以電話催告於95年10月25日前補正，實際補正期限亦
    已逾上述通知函所定之7日補正期限，而本件行政救濟進行
    迄今亦已逾年餘，在該段期間內上訴人仍有補正機會，但迄
    本件辯論終結前仍未見上訴人補正其欠缺，則上訴人所提文
    件既未能符合營利事業項目變更登記之要件，被上訴人如何
    能准許其申請。從而被上訴人以上訴人逾期未補正載明建築
    物用途為「電子遊戲場」之「變更使用執照」，因而否准其
    「電子遊戲場業」營利事業設立登記之申請，自無違誤等情
    甚詳，經核亦無不合，自無上訴人所主張本件有違誠實信用
    原則及裁量有所怠惰等情形，附此敘明。
三、據上論結，本件上訴為不合法。依行政訴訟法第249條第1項
    前段、第104條、民事訴訟法第95條、第78條，裁定如主文
    。
中    華    民    國    97    年    6     月    5     日
                    最高行政法院第一庭
                        審判長法官  鄭  小  康
                              法官  王  德  麟
                              法官  林  樹  埔
                              法官  黃  清  光
                              法官  帥  嘉  寶
以  上  正  本  證  明  與  原  本  無  異
中    華    民    國    97    年    6     月    6     日
                              書記官  郭  育  玎


司法院資訊處製作；財團法人民間司法改革基金會備份。
